【裁判字號】    99,台上,7932
【裁判日期】    991216
【裁判案由】    違反廢棄物清理法
【裁判全文】
最高法院刑事判決            九十九年度台上字第七九三二號
上  訴  人  孫培原
選任辯護人  陳正忠律師
上列上訴人因違反廢棄物清理法案件，不服台灣高等法院花蓮分
院中華民國九十九年九月二十日第二審判決（九十九年度上訴字
第一０八號，起訴案號：台灣花蓮地方法院檢察署九十八年度偵
字第二五五０、三九六一號），提起上訴，本院判決如下：
    主  文
上訴駁回。
    理  由
按刑事訴訟法第三百七十七條規定，上訴於第三審法院，非以判
決違背法令為理由，不得為之。是提起第三審上訴，應以原判決
違背法令為理由，係屬法定要件。如果上訴理由書狀並未依據卷
內訴訟資料，具體指摘原判決不適用何種法則或如何適用不當，
或所指摘原判決違法情事，顯與法律規定得為第三審上訴理由之
違法情形，不相適合時，均應認其上訴為違背法律上之程式，予
以駁回。本件原判決撤銷第一審關於上訴人孫培原部分不當之判
決，改依想像競合關係，從一重論處上訴人未經主管機關許可，
提供土地回填、堆置廢棄物（累犯）罪刑。已詳敘認定犯罪事實
之依據及憑以認定之理由，並對上訴人否認犯罪之辯詞，如何不
足採信，均已依據卷內資料予以指駁及說明。從形式上觀察，原
判決並無任何違背法令之處。查原判決說明上訴人坦承指示員工
將廢棄石材、污泥等一般事業廢棄物，運往其所有之土地回填、
堆置，然否認觸法，所為論述並無理由前後矛盾之違法情形存在
。而證據之取捨及事實之認定，為事實審法院之職權，茍其判斷
無違經驗法則或論理法則，即不能任意指為違法。原判決依憑證
人陳永澤、孫存禮、謝振國、林招秀、吳征陽之證詞，與傾倒污
泥現場會勘意見、花蓮縣環境保護局環境保護稽查通知單、現場
照片、一般事業廢棄物委託清處合約書、鎮瀾有限公司廢棄物清
除許可證、營利事業登記證影本、土地登記第二類謄本等證據，
說明上訴人原為鎮瀾有限公司之實際負責人及廢棄物業務之從業
人員，而該公司為領有乙級許可證之廢棄物清除處理機構，上訴
人即應對於廢棄物清除處理之相關法令規定予以注意，並依照相
關法令之規定為清除、處理一般廢棄物及一般事業廢棄物。且上
訴人原既從事於廢棄物清除處理之行業，應可期待對廢棄物清理
法第四十六、四十七條規定之了解及遵循，並對其行為是否涉及
不法有所懷疑時，負有查詢義務，不可以恣意以不確實之自我判
斷擅作主張，應認其行為尚不符刑法第十六條但書減輕其刑之適
用等旨，所為論斷與經驗法則及論理法則俱無違背，亦無所指判
決不適用法則或理由矛盾、證據未予調查之違法情形存在。上訴
意旨置原判決之論敘於不顧，仍執陳詞為事實上之爭辯，並對原
審採證認事之職權行使，任意指摘，難謂已符合首揭法定上訴要
件。其上訴違背法律上之程式，應予駁回。
據上論結，應依刑事訴訟法第三百九十五條前段，判決如主文。
中    華    民    國  九十九  年   十二   月   十六   日
                      最高法院刑事第十三庭
                          審判長法官  陳  世  淙  
                                法官  陳  東  誥  
                                法官  陳  世  雄  
                                法官  何  菁  莪  
                                法官  施  俊  堯  
本件正本證明與原本無異
                                      書  記  官  
中    華    民    國  九十九  年   十二   月  二十一  日
                                                      K

司法院資訊處製作；財團法人民間司法改革基金會備份。
